# 权益结算分批次股份支付求助

提问人：巴顿阁下 时间：2019-01-22 11:56:05
求助各位老师：
2012 年 1 月 1 日，经股东会批准，大恒集团开始实施三项股份支付协议，相关资料具体如下。资料（一）大恒集团向其 100 名中层管理人员每人授予 10 万份股票期权，行权条件为自 2012 年 1 月 1 日起为公司服务满3 年，协议中补充约定以大恒集团 2011 年经审计后的加权平均净资产收益率为基础，若大恒集团 2012 年至 2014 年经审计后的加权平均净资产收益率分别达到 2011 年经审计后加权平均净资产收益率的 120%、130%、140%，则额外每人每年可以获得 1 万份股票期权的奖励，当年未达到可行权条件按不影响下一年的可行权处理。该项股票期权在 2012 年 1 月 1日、 2012 年 12 月 31 日、 2013 年 12 月 31 日的公允价值分别为 15元、 18 元、 21 元。大恒集团每期末均无管理人员离职，并预期下一年也不存在人员离职，其在 2012 年达到当年补充协议的约定条件，但是在 2013年未达到补充协议约定的条件。
问题：计算大恒集团 2012 、 2013 年的成本费用及会计分录原答案： 1 、 2012 年确认的成本费用=10100151/3+110015+1100151/2+1100151/3=7750分录：借：管理费用 7750
贷：资本公积 7750
2 、 2013 年确认的成本费用=10100152/3+1100152/2+1100152/3-7750=4750
分录：借：管理费用 4750
贷：资本公积 4750
疑问点：
对于 2013 年未达到非市场行权条件而言，对于已经确认的相关第二期的成本费用不是应该予以冲回么？那么是否应该补做两笔分录：
1 、 2012 年
借：资本公积 151001/2=750
贷：管理费用 750
2 、 2013 年
借：资本公积 151002/2=1500
贷：管理费用 1500
那么 2012 年应确认的成本费用为 7750-750=7000 2013 年应确认的成本费用为4750-1500=3250
烦请各位老师解惑！

回答人：chenyiwei
因 2013 年的非市场业绩条件未满足，冲回未能行权的股份支付费用，应作为 2013 年度的发生额，不应追溯调整 2012 年度的损益和资本公积。所以你调整冲回 2012 年度已确认费用和资本公积的做法是不恰当的。